【裁判字號】    94,訴,2886
【裁判日期】    951227
【裁判案由】    槍砲彈藥刀械管制
【裁判全文】
臺灣板橋地方法院刑事判決              94年度訴字第2886號
公  訴  人  臺灣板橋地方法院檢察署檢察官
被      告  甲○○
                    （現羈押於臺灣臺北看守所）
選任辯護人  蔡明熙律師
上列被告因違反槍砲彈藥刀械管制條例案件，經檢察官提起公訴
（94年度偵緝字第758號），本院判決如下：
    主  文
甲○○未經許可，販賣可發射子彈具有殺傷力之槍枝，累犯，處
有期徒刑陸年，併科罰金新臺幣拾萬元，罰金如易服勞役，以新
臺幣壹仟元折算壹日。
扣案仿WALTHER 廠PPK/S 型半自動手槍之改造金屬玩具手槍壹支
（含彈匣壹個，槍枝管制編號：0000000000號）、SA
NYO 牌（門號0000000000號）行動電話壹支均沒收。
    事  實
一、甲○○前因違反槍砲彈藥刀械管制條例案件，經本院於民國
    九十三年七月十九日以九十三年度訴字第六四四號刑事判決
    判處有期徒刑三月，如易科罰金以銀元三百元折算一日，併
    科罰金新臺幣一萬元，如易服勞役以新臺幣九百元折算一日
    ，於九十三年八月十七日判決確定，並於九十三年十一月一
    日易科罰金執行完畢。詎其猶不知悔悟，明知未經許可，不
    得販賣可發射子彈具有殺傷力之改造手槍及具有殺傷力之子
    彈，竟基於販賣可發射子彈具有殺傷力之改造手槍及具殺傷
    力子彈之犯意，先後於九十三年四月二十六日晚上七時二十
    一分許以0000000000號、於同年月二十九日晚上
    十一時三十九分許以其所有SANYO 牌（門號為000000
    0000號）行動電話撥打丁○○門號000000000
    0號行動電話與丁○○商談買賣槍彈之事，嗣於九十三年四
    月底至五月十二日間某日，在臺北縣土城市某處堤防外，以
    新臺幣（下同）三萬五千元之代價，將其所持有具有殺傷力
    之仿WALTHER 廠PPK/S 型半自動手槍之改造金屬玩具手槍一
    把（含彈匣一個，槍枝管制編號：0000000000號
    ）及土造子彈十一顆，同時出售而交付予丁○○（丁○○持
    有槍彈犯行業經最高法院於九十五年五月四日以九十五年度
    臺上字第二三六五號刑事判決確定）。嗣於九十三年五月十
    二日下午二時三十分許，經警在臺北縣蘆洲市○○路二十六
    巷三十八號三樓丁○○住處執行搜索，扣得上開仿WALT HER
    廠PPK/S 型半自動手槍之改造金屬玩具手槍一支（含彈匣一
    個，槍枝管制編號：0000000000號）、土造子彈
    十一顆（經送鑑試射六顆有殺傷力，餘五顆不具殺傷力），
    經丁○○之供述，循線於同日晚間九時許在臺北縣土城市○
    ○路四十五號前查獲甲○○，並扣得前揭甲○○所有供聯絡
    販賣本件槍彈所用之SANYO 牌（門號0000000000
    號）行動電話一支。
二、案經臺北縣政府警察局板橋分局報請臺灣板橋地方法院檢察
    署檢察官偵查起訴。
    理  由
壹、程序部分：
一、關於證人丁○○九十三年五月十三日警詢筆錄之證據能力：
    按被告以外之人於審判外之言詞或書面陳述，除法律規定者
    外，不得作為證據，刑事訴訟法第一百五十九條第一項定有
    明文。查證人丁○○於九十三年五月十三日警詢中所為之陳
    述，係被告以外之人於審判外之陳述而屬傳聞證據，且經被
    告辯護人於本院審理時聲明異議表示爭執證據能力（見本院
    卷（二）九十五年十一月八日審判筆錄第二十頁），又該證
    人業經本院傳喚到庭進行交互詰問，而於本院審理時所證大
    致與前揭警詢所證相符，自應直接以其於本院審理時具結所
    為之證言為證據即可，而就其前揭警詢之證述，與刑事訴訟
    法第一百五十九條之一至之五所規定傳聞法則例外之情形不
    符，是其前揭警詢時之陳述，即無證據能力。
二、關於證人丁○○於九十三年五月十二日為警查獲後所為指認
    錄音之證據能力：
（一）按被告以外之人於司法警察調查中所為之陳述，與審判中
      不符時，其先前之陳述具有較可信之特別情況，且為證明
      犯罪事實存否所必要者，得為證據，刑事訴訟法第一百五
      十九條之二定有明文。至警詢中之陳述具備可信性與必要
      性，事實審法院除應衡酌詢問有無出於不正方法、陳述是
      否出於非任意性等適法性與否為整體之考量外，應兼顧基
      於發見真實之需求，具有重要關係。
（二）證人丁○○為警查獲後向警方供稱扣案槍彈係向綽號「老
      三」之人所購買，進而主動以電話聯絡綽號「牛頭」之人
      詢問綽號「老三」之人真實姓名與住址等警詢中之陳述，
      經警錄音附卷，證人丁○○於本院審理時雖稱上開警詢錄
      音內容係出於警方刑求，惟查證人丁○○於查獲翌日即九
      十三年五月十三日內勤檢察官訊問時並未提及遭不法取供
      ，嗣經檢察官向本院聲請羈押，始於本院訊問時為此抗辯
      ，已非符常情，又經本院審理時當庭播放上揭指認錄音帶
      結果，證人丁○○與警員係以閒聊方式對話，丁○○就綽
      號「老三」之人所使用之行動電話號碼、車輛、向「老三
      」購買槍枝之價格等情之陳述，語氣輕鬆自然，並主動提
      及「老三」其他販賣海洛因及槍枝之事，尚且自行積極電
      詢綽號「牛頭」之友人有關「老三」之真實姓名及住處，
      詢問員警語調平和，並無提高音量、恐嚇、威脅或其他不
      正詢問情事，此有本院九十五年十二月十三日審判筆錄在
      卷可憑。證人即臺北縣政府警察局板橋分局警員丙○○於
      本院審理時，亦結證稱：查獲本案之前，只有在監聽時聽
      到「老三」這個人，那時我不知道甲○○這個人，我們問
      丁○○槍彈是向何人買的，他說只知道綽號「老三」與「
      老三」的電話，但不知「老三」的真實姓名，我們請丁○
      ○撥電話約「老三」出來，最後是在土城查獲到甲○○，
      當時丁○○在我們開的偵防箱型車上等語，足見上揭警詢
      並無誘導或不法取供情形，證人丁○○前揭向司法警察所
      為陳述具有任意性。綜上情況判斷，本院認證人丁○○前
      揭陳述，具有較可信之特別情況，且其警詢筆錄基於發見
      真實之需求並有重要關係，而為證明犯罪事實之存否並有
      必要，故上開陳述本院認符合刑事訴訟法第一百五十九條
      之二之情形，依法有證據能力。
三、本件認定事實所引用之卷內其他卷證資料（包含人證與文書
    證據、物證等證據），並無證據證明係公務員違背法定程序
    所取得，且檢察官、被告及其辯護人於本院準備程序及審判
    期日時均表示無意見而不予爭執，且迄至言詞辯論終結前亦
    未再聲明異議，依刑事訴訟法第一百五十九條之五第一項之
    規定，本件認定事實所引用之其他證據（包含人證與文書證
    據、物證等證據），均有證據能力。
貳、實體部分：
一、訊據被告甲○○固坦承其本人分別於九十三年四月二十六日
    晚上七時二十一分五十七秒以行動電話門號0000000
    000號、同年月二十九日晚上十一時三十九分二十二秒以
    行動電話門號0000000000號撥打行動電話門號0
    000000000號與丁○○聯絡，並談論買賣改造手槍
    、子彈一情不諱，惟矢口否認有何販賣槍彈犯行，被告辯稱
    ：本件扣案槍枝並非前揭電話中商議之克拉克型式改造手槍
    ，且丁○○一再供稱扣案槍彈係向綽號「阿三」之人購買，
    而被告綽號為「老三」，足見其並無販賣槍彈予丁○○云云
    。辯護意旨則以：前揭電話內容固談及槍彈買賣，然因被告
    事後未實際取得丁○○所欲購買之克拉克型式改造手槍，因
    此並未成交云云為辯。惟查：
（一）另案被告丁○○於九十三年五月十三日下午二時三十分許
      在臺北縣蘆洲市○○路二十六巷三十八號三樓為警查獲之
      改造手槍一支（含彈匣一個）及子彈成品十一顆，該改造
      手槍係仿WALTHER 廠PPK/S 型半自動手槍之改造金屬玩具
      手槍換裝土造金屬槍管而成之改造手槍，機械性能良好，
      可擊發適用子彈，具殺傷力；另扣案之子彈成品十一顆經
      檢察官送內政部警政刑事警察局鑑定結果，均認係土造子
      彈（內具直徑約七點八mm之土造金屬彈頭），經採樣四顆
      試射，其中二顆可擊發，認具殺傷力，有該局九十三年五
      月二十五日刑鑑字第○九三○一○六二四七號槍彈鑑定書
      一件在卷可稽（見九十三年度偵字第八五○一號偵查卷第
      一百四十五頁至第一百四十八頁），嗣經臺灣高等法院將
      其餘七顆子彈送鑑定結果，其中四顆可擊發，認具殺傷力
      ，餘三顆，無法擊發，認不具殺傷力，亦有臺灣高等法院
      九十四年度上訴字第二一八九號刑事判決電腦列印本附於
      本院卷（一）可參，並有上開仿WALTHER廠PPK/S型半自動
      手槍之改造金屬玩具手槍一支（含彈匣一個，槍枝管制編
      號：0000000000號）扣案可資佐證（具有殺傷
      力之土造子彈六顆，業經鑑驗試射而告滅失）。
（二）被告甲○○綽號為「老三」，其分別於九十三年四月二十
      六日晚上七時二十一分五十七秒及同年月二十九日晚上十
      一時三十九分二十二秒，以電話聯絡丁○○商談購買槍彈
      之情，業據被告於本院審理時供明在卷，且該錄音帶經送
      請法務部調查局以聆聽比對法及聲紋圖譜特徵法比對分析
      結果，確認錄音帶內自稱「老三」之人與被告甲○○語音
      特徵相似率約百分之七十五，研判與甲○○本人聲音音質
      相同，此有該局九十四年十月六日調科參字第○九四○○
      四四五八三○號聲紋鑑定報告書一份在卷可憑（見九十四
      年偵緝字第七五八號偵查卷第四十四至五十一頁），復經
      證人丁○○到庭證述：甲○○之綽號為「老三」、我曾在
      前揭電話中與被告談到向被告買槍之事等語（見本院九十
      五年十一月八日審判筆錄第七頁、第九頁）一致，並有臺
      灣板橋地方法院檢察署九十三年四月二十三日九十三年乙
      ○博揚聲監字第○○○二七九號通訊監察書、臺北縣政府
      警察局板橋分局偵辦「丁○○販賣毒品案」電話監聽譯文
      表、監聽錄音帶（見九十三年度偵字第八五○一號第三十
      四頁、九十四年度偵緝字第七五八號第三十四頁、第三十
      五頁）等件在卷可憑，是被告此部分之供述，應與事實相
      符，堪值採信。
（三）又被告甲○○為警查獲之過程，乃源於警方監聽丁○○之
      電話，得知丁○○購有槍彈，於九十三年五月十二日循線
      查獲丁○○後，詢以丁○○槍枝來源，經丁○○向警陳稱
      ：扣案槍枝係以三萬五千元向綽號「老三」之人購買，且
      「老三」尚有現成之「左輪」、「改仔」（指改造手槍）
      ，要的話都有等語，並指出「老三」使用之電話號碼，隨
      後主動電話聯絡綽號「牛頭」之人，打聽「老三」之真實
      姓名與住址，嗣由丁○○撥打電話約「老三」出來，而查
      獲本件被告甲○○等情，有九十三年五月十二日丁○○指
      認錄音帶附卷足參，丁○○於本院審理時坦承上開錄音係
      其與警察之對話，其中所提到的「老三」即本件被告甲○
      ○等語，並經本院於九十五年十二月十三日審理時當庭勘
      驗屬實，核與證人即查獲員警丙○○於本院審理時所證稱
      ：因監聽丁○○之電話，聽到丁○○賣毒品，並買了一把
      槍，經搜索丁○○住處，查獲丁○○後，我們問丁○○槍
      是向何人買的，他說只知道綽號「老三」與「老三」的電
      話，但不知「老三」之真實姓名，我們請丁○○撥電話約
      「老三」出來，最後在土城查獲到甲○○等語大致相符。
      復以丁○○於上揭指認錄音帶中所供稱本件扣案槍枝之賣
      家綽號、購買槍彈之價額等節，均與前開監聽譯文中所載
      「老三」、「三塊半（即三萬五千元）」相同，且丁○○
      前揭陳述係出於自由意志，已如前述，則丁○○以電話聯
      絡綽號「老三」之人應即丁○○所指販賣本件扣案槍彈之
      人無疑。
（四）證人丁○○雖於偵、審時一再證稱：扣案槍彈係向「阿三
      」購得，被告的綽號係「老三」，「阿三」與「老三」非
      同一人云云，惟觀諸前開九十三年四月二十六日晚上七時
      二十一分五十七秒、同年月二十九日晚上十一時三十九分
      二十二秒之監聽譯文內容明確記載：「喂！蕭仔嗎？我『
      老三』」、「我『老三仔』，你在那裏？」、「『老三』
      ，我在嘉義咧。」等文字，證人丁○○於九十三年五月二
      十七日偵訊時，經檢察官提示上開譯文供其閱覽，當無誤
      認監聽譯文中與之對話者之可能。然丁○○於閱覽上開監
      聽譯文後，仍結證稱：上開二監聽內容即向「阿三」買槍
      之對話，電話是「阿三」的沒錯等語（見九十三年度偵字
      第八五○一號偵查卷第一百五十九、一百六十頁）明確，
      是以丁○○於此所指綽號「阿三」之人即上開監聽內容中
      之「老三」無誤。從而，丁○○嗣於本院審理時所稱：「
      我不知道警察給我看的監聽譯文是何人的對話」、「我不
      知道當初檢察官提示給我看的監聽譯文是我跟甲○○的對
      話，還是阿三的對話」云云，顯係事後迴護被告避就之詞
      ，非值採信。參以丁○○於本院審理時證稱：「（問：警
      察叫你打電話是要聯絡何人？）阿三。」等語，足見其明
      知警方係要求其聯絡販賣本件扣案槍枝之人，卻積極向綽
      號「牛頭」之友人打聽「老三」之住址與真實姓名，進而
      撥打監聽譯文內所載「老三」之電話，約出被告甲○○，
      益徵被告即丁○○於偵、審時所指販賣本件槍彈之「阿三
      」至明。丁○○於警方逮捕被告甲○○後，旋改稱係向「
      阿三」購得槍彈，無非欲以類似綽號混淆實情，且顯悖於
      事實，委無足取。
（五）另前揭九十三年四月二十六日晚上七時二十一分五十七秒
      之監聽內容，丁○○固曾提及「你那裡那個克拉克拿一支
      給我」、「你講那克拉克有沒有？」等語，惟同年月二十
      九日晚上十一時三十九分二十二秒之通話內容則僅以：「
      老三：有附帶十一粒，我剛剛打了一粒，現在還十粒」、
      「蕭仔：他那個九加一的嗎？九加一的嘛！」等語，並未
      指明交易槍枝之特定型式，而證人丁○○於九十四年十一
      月二十三日偵訊時亦具結證稱：「我只記得跟阿三說要一
      支改仔，即改造手槍。」等語，經檢察官再次提示九十三
      年四月二十九日晚上十一時三十九分二十二秒譯文，丁○
      ○仍證稱：「這是我買槍的電話，九加一是彈匣裡有九顆
      ，上膛一顆，當時沒約定形式，只要可以發射就好」等語
      （見九十四年度偵緝字第七五八號偵查卷第六十頁），可
      見被告與丁○○於前揭九十三年四月二十九日之通話中，
      並未指定交易槍枝為克拉克型式之改造手槍甚明。又證人
      丁○○於本院審理時再結證稱：「（問：你向阿三買槍彈
      時，你有無指定要何款式？）有，我跟阿三說你那裏有無
      克拉克手槍。」、「（問：阿三如何說？）他說有，到最
      後交易時，阿三就拿那一支（指本件扣案槍枝）給我。」
      等語，益見丁○○實際取得之槍枝本即與電話中提及之克
      拉克型式有別，則本件扣案槍彈雖與其中一次監聽內容曾
      談論之克拉克型式不同，亦難以此遽為有利被告之認定。
      又被告與丁○○於九十三年五月四日上午七時八分三十八
      秒尚有電話聯絡，有該日監聽譯文一份在卷可按，則丁○
      ○於本院審理時所證稱：因為與甲○○講好購槍之事時，
      已向「阿三」買了槍，後來就沒有再與甲○○聯絡云云，
      即非事實，且核諸被告所辯稱：係因被告事後拿不出克拉
      克手槍，所以不接聽丁○○之來電，而未成交云云，就未
      成交之原因所述亦不相符，是被告所辯：丁○○於九十三
      年四月二十六日與被告通話前即已持有本件槍枝，且因被
      告未取得克拉克型式槍枝，故未完成槍枝買賣交易云云，
      均乏其據，難以憑信。
（六）再觀之上開九十三年四月二十九日監聽內容：「蕭：多少
      啊？」「老三：不便宜呢，要三塊半呢！」「蕭：少賺一
      點不好嗎？」「讚的啦！跟你講很好啦！我賺五千元而已
      ！」等語、九十三年五月十二日丁○○指認錄音帶勘驗結
      果：「警：你一枝買多少？」「蕭：三萬五。」等語，及
      丁○○於九十三年五月十三日偵訊時所供稱：「在九十三
      年四月底左右以三萬五千元向阿三買手槍及子彈。」等語
      ，應認丁○○係以三萬五千元購入本件扣案槍彈，而被告
      於本院審理中復自承：原本開價三萬五千元是要賺五千元
      等語，亦與前揭監聽內容相符，是被告具有營利之意圖至
      明。綜上，足認被告上開所辯，顯係事後圖卸飾詞，殊無
      可採，罪證明確，犯行洵堪認定。
二、被告行為後，刑法業於九十四年二月二日修正公布，九十五
    年七月一日起施行，其中第五十六條關於連續犯之規定已刪
    除，並修正第二條、第二十八條、第三十三條、第三十八條
    、第四十一條、第四十二條、第五十五條及第七十四條等規
    定。按行為後法律有變更者，適用行為時之法律，但行為後
    之法律有利於行為人者，適用最有利於行為人之法律，修正
    後刑法第二條第一項定有明文。此條規定係規範行為後法律
    變更所生新舊法律比較適用之準據法，本身尚無新舊法比較
    之問題，於新法施行後，應一律適用新法第二條第一項之規
    定，為「從舊從輕」之比較，先予敘明。再按本次法律變更
    ，比較時應就罪刑有關之共犯、未遂犯、想像競合犯、牽連
    犯、連續犯、結合犯，以及累犯加重、自首減輕暨其他法定
    加減原因（如身分加減）與加減例等一切情形，綜其全部罪
    刑之結果而為比較（最高法院九十五年第八次刑事庭會議決
    議參照）。經查：
（一）被告行為後，槍砲彈藥刀械管制條例於九十四年一月二十
      六日經總統華總一義字第○九四○○○一○一○一號令修
      正公布，於同年月二十八日生效。該法修正後，原槍砲彈
      藥刀械管制條例第十一條有關販賣其他可發射金屬或子彈
      具有殺傷力之各式槍砲罪之規定業經刪除，而另於修正後
      槍砲彈藥刀械管制條例第八條第一項規定：「未經許可，
      製造、販賣或運輸鋼筆槍、瓦斯槍、麻醉槍、獵槍、空氣
      槍或第四條第一項第一款所定其他可發射金屬或子彈具有
      殺傷力之各式槍砲者，處無期徒刑或五年以上有期徒刑，
      併科新臺幣一千萬元以下罰金。」較之修正前之槍砲彈藥
      刀械管制條例第十一條第一項規定：「未經許可，製造、
      販賣或運輸第四條第一項第一款所稱其他可發射金屬或子
      彈具有殺傷力之各式槍砲者，處五年以上有期徒刑，併科
      新臺幣一千萬元以下罰金。」之規定，新舊法整體比較結
      果，以舊法第十一條第一項規定有利於被告。依刑法第二
      條第一項之規定，應適用修正前之槍砲彈藥刀械管制條例
      之相關規定，合先敘明。
（二）被告行為時，關於罰金之最低額，修正前刑法第三十三條
      第五款規定：「罰金：（銀元）一元以上。」經依現行法
      規所定貨幣單位折算新臺幣條例第二條規定折算後，上開
      罰金刑之最低數額為新臺幣三元。而修正後刑法第三十三
      條第五款則規定：「罰金：新臺幣一千元以上，以百元計
      算之。」，即修正後之罰金刑最低數額，已提高為新臺幣
      一千元，比較新舊法適用結果，此部分以被告行為時之舊
      法較有利於被告。
（三）關於易服勞役之折算標準，修正前刑法第四十二條第二項
      前段規定：「易服勞役以一元以上三元以下折算一日。但
      勞役期間不得逾六個月」，而被告行為時之易服勞役折算
      標準，依修正前罰金罰鍰提高標準條例第二條前段規定（
      現已刪除），就其原定數額提高為一百倍折算一日，則本
      件被告行為時之易服勞役折算標準，應以銀元一百元、二
      百元、三百元即新臺幣三百元、六百元、九百元折算一日
      。惟修正後之刑法第四十二條第三項前段規定：「易服勞
      役以新臺幣一千元、二千元或三千元折算一日。但勞役期
      間不得逾六個月」。茲比較新舊法之結果，新法較有利於
      被告。
（四）綜上全部比較結果，修正後刑法關於罰金刑之最低數額，
      固由修正前之新臺幣三元提高為新臺幣一千元，形式上較
      不利於被告，惟本件被告應併科罰金之數額顯逾新臺幣一
      千元，則上開罰金刑最低數額之提高，尚與被告應併科罰
      金之刑度不生影響，而罰金易服勞役之期限，攸關人身自
      由受拘束期間之久暫，對於被告權益影響甚鉅，修正後刑
      法關於罰金易服勞役之折算標準，已由修正前最高之新臺
      幣九百元折算一日，放寬為以新臺幣一千元、二千元或三
      千元折算一日，且依本案情形，被告應併科罰金之數額經
      折算後，期勞役期限亦不逾六月，應以修正後之刑法規定
      較有利於被告，依刑法第二條第一項但書之規定，本件自
      應適用修正後之刑法規定。至刑法第五十五條關於想像競
      合犯之規定雖經修正，即增列但書規定為：「但不得科以
      較輕罪名所定最輕本刑以下之刑」，惟該但書之規定係科
      刑之限制，為法理之明文化，不涉及罪刑實質內容之變更
      ，非屬法律之變更，自不生新舊法比較之問題，應逕適用
      裁判時有效之規範，即修正後刑法第五十五條之規定。又
      從刑附屬於主刑，除法律有特別規定者外，依主刑所適用
      之法律（最高法院九十五年第八次刑事庭會議決議參照）
      ，本件扣案物依刑法第十一條前段適用刑法總則所為之沒
      收規定，其主刑為修正前槍砲彈藥刀械管制條例第八條第
      一項業經修正，且該條設有併科罰金之規定，於被告行為
      後罰金刑之規定亦有所變更，業如前述，經整體比較新舊
      法以適用修正後之刑法規定較有利於行為人，則本件有關
      沒收之規定，亦應一體適用主刑所適用之修正後刑法規定
      。
三、核被告所為，係犯修正前槍砲彈藥刀械管制條例第十一條第
    一項之未經許可販賣可發射子彈具有殺傷力改造手槍罪及同
    條例第十二條第一項之未經許可販賣子彈罪。其未經許可持
    有槍彈之低度行為，為販賣之高度行為所吸收，不另論罪。
    被告同時販賣具有殺傷力之改造手槍及子彈之行為，係一行
    為同時觸犯數罪名之想像競合犯，應從一重之販賣可發射子
    彈具有殺傷力之改造手槍罪論處。被告甲○○前因違反槍砲
    彈藥刀械管制條例案件，經本院於九十三年七月十九日以九
    十三年度訴字第六四四號刑事判決判處有期徒刑三月，如易
    科罰金以銀元三百元折算一日，併科罰金新臺幣一萬元，如
    易服勞役以新臺幣九百元折算一日，於九十三年八月十七日
    判決確定，並於九十三年十一月一日易科罰金執行完畢，有
    臺灣高等法院被告前案紀錄表在卷可按，其於有期徒刑執行
    完畢後五年以內故意再犯本件有期徒刑以上之罪，為累犯，
    應依刑法第四十七條第一項之規定（按累犯之規定固於九十
    五年七月一日同經修正施行，但就被告故意再犯有期徒刑以
    上之罪者而言，無論依新法或舊法之規定，均屬累犯，並無
    所謂有利或不利之情形，自無比較新舊法之問題【參見最高
    法院九十五年度台上字第五五八九號判決意旨】，即應逕為
    適用裁判時法即現行之刑法第四十七條第一項規定），加重
    其刑。爰審酌被告販賣具有殺傷力之改造手槍及子彈之數量
    、對於社會秩序所生危害、平日素行及犯罪後未知坦承犯行
    之態度等一切情狀，量處如主文所示之刑，罰金刑部分並諭
    知易服勞役之折算標準，以示懲儆。
四、末查，扣案之仿WALTHER 廠PPK/S 型半自動手槍之改造金屬
    玩具手槍一支（含彈匣一個，槍枝管制編號：000000
    0000號），係屬違禁物，爰依刑法第三十八條第一項第
    一款之規定，併予宣告沒收。又扣案SANYO 牌（門號000
    0000000號）行動電話一支，為被告甲○○所有，業
    據其於警詢、九十三年五月十三日偵訊時供明在卷，且供其
    販賣本件槍彈聯絡之用，應依刑法第三十八條第一項第二款
    之規定，併予宣告沒收。至扣案之改造子彈成品十一顆，僅
    六顆具殺傷力，惟經全部試射後，已不具殺傷力、半成品七
    顆，經送驗後認不具殺傷力，有臺灣高等法院九十四年度上
    訴字第二一八九號刑事判決電腦列印本附於本院卷（一）可
    稽，均非屬違禁物，亦無證據足認係供其他犯罪之用，自無
    庸宣告沒收，併此敘明。
據上論斷，應依刑事訴訟法第二百九十九條第一項前段，修正前
槍砲彈藥刀械管制條例第十一條第一項、槍砲彈藥刀械管制條例
第十二條第一項，刑法第十一條前段、第二條第一項、第四十七
條第一項、第五十五條、第四十二條第三項前段、第三十八條第
一項第一款、第二款，判決如主文。
本案經檢察官沈志成到庭執行職務。
中    華    民    國    95    年    12    月    27    日
                  刑事第十五庭  審判長法  官  陳鴻清
                                      法  官  劉景宜
                                      法  官  劉安榕
上列正本證明與原本無異。
如不服本判決，應於判決送達後十日內向本院提出上訴狀（應附
繕本），上訴於臺灣高等法院。
                                      書記官  楊馥如
中    華    民    國    95    年    12    月    27    日
附錄本案論罪科刑法條全文
修正前之槍砲彈藥刀械管制條例第11條第1 項
未經許可，製造、販賣或運輸第四條第一項第一款所稱其他可發
射金屬或子彈具有殺傷力之各式槍砲者，處五年以上有期徒刑，
併科新臺幣一千萬元以下罰金。
槍砲彈藥刀械管制條例第12條第1 項
未經許可，製造、販賣或運輸子彈者，處一年以上七年以下有期
徒刑，併科新臺幣五百萬元以下罰金。


司法院資訊處製作；財團法人民間司法改革基金會備份。
